【裁判字號】    98,台上,5519
【裁判日期】    980924
【裁判案由】    違反槍砲彈藥刀械管制條例
【裁判全文】
最高法院刑事判決            九十八年度台上字第五五一九號
上  訴  人  甲○○
上列上訴人因違反槍砲彈藥刀械管制條例案件，不服台灣高等法
院台中分院中華民國九十八年七月三十日第二審判決（九十八年
度上訴字第一四六三號，起訴案號：台灣彰化地方法院檢察署九
十七年度偵字第八六三六號），提起上訴，本院判決如下：
    主  文
上訴駁回。
    理  由
按刑事訴訟法第三百七十七條規定：上訴於第三審法院，非以判
決違背法令為理由不得為之；是提起第三審上訴，應以原判決違
背法令為理由，係屬法定要件；如果上訴理由書狀並未依據卷內
訴訟資料具體指摘原判決不適用何種法則或如何適用不當，或所
指摘原判決違法情事顯與法律規定得為第三審上訴理由之違法情
形不相適合時，均應認其上訴為違背法律上之程式，予以駁回。
本件原判決撤銷第一審之科刑判決，改判仍論處上訴人甲○○未
經許可，持有可發射子彈具有殺傷力之改造槍枝罪刑（累犯，處
有期徒刑參年貳月，併科罰金新台幣伍萬元），已詳敘其認定所
憑之證據及認定之理由；自形式上觀察，原判決並無違背法令之
情形。上訴人之上訴意旨略稱：上訴人因經商失敗積欠債務，債
權人履登門不法索債致家人心生畏懼，上訴人乃迫於無奈購買槍
枝防身，但並未用於犯案，被查獲後亦坦承犯行，態度良好，雖
上訴人有多項違反毒品危害防制條例案件之前科，然僅係濫用毒
品，並未有暴力傾向，第一審判決適用刑法第五十九條予以減輕
其刑，實無不合。詎原審竟以上訴人素行不良，持有槍械影響社
會治安為由，認第一審適用第五十九條減輕其刑為不當，而予撤
銷改判，有失公允。又上訴人於偵審中均自白，並供出來源，因
而查獲或防止重大危害治安事件之發生，原判決未依槍砲彈藥刀
械管制條例第十八條第四項規定予以減輕其刑，亦有未當等語。
惟查：原判決依憑上訴人之自白，現場搜索蒐證相片，扣案之槍
枝，內政部警政署刑事警察局之槍彈鑑定書等證據資料，說明上
訴人有本件犯行之認定理由，並以刑法第五十九條酌減其刑之規
定，必須犯罪有特殊之原因與環境，在客觀上足以引起一般之同
情，認為確可憫恕，予以宣告法定最低刑度猶嫌過重，始有適用
。上訴人素行不良，於本案係屬累犯，且持有槍枝嚴重影響社會
治安，雖其並未持以犯罪，但造成之社會治安隱憂，在客觀上顯
不足以引起一般人之同情，檢察官提起第二審上訴，指摘第一審
援引刑法第五十九條之規定酌減其刑不當，為有理由。乃撤銷第
一審之不當判決，改判如原判決主文第二、三項所示之罪刑；經
核於法並無不合。另槍砲彈藥刀械管制條例第十八條第四項係規
定：「犯本條例之罪，於偵查或審判中自白，並供述全部槍砲、
彈藥、刀械之來源及去向，因而查獲或因而防止重大危害治安事
件之發生者，減輕或免除其刑」。本件上訴人雖於偵審中自白犯
罪，但其並未供出來源，亦未因而查獲或因而防止重大危害治安
事件之發生，原判決未依上開規定減輕或免除上訴人之刑，並未
違法。上訴意旨或係徒憑己見，就原審採證認事之適法職權行使
及原判決已說明之事項，再為爭執，或未依卷內資料具體指摘原
判決究係如何違背法令，殊非適法之第三審上訴理由。應認上訴
人之上訴違背法律上之程式，予以駁回。
據上論結，應依刑事訴訟法第三百九十五條前段，判決如主文。
中    華    民    國  九十八  年    九    月  二十四  日
                      最高法院刑事第七庭
                          審判長法官  林  永  茂
                                法官  吳  昆  仁
                                法官  蘇  振  堂
                                法官  蕭  仰  歸
                                法官  林  立  華
      本件正本證明與原本無異
                                      書  記  官
中    華    民    國  九十八  年    九    月   三十   日
                                                      K


司法院資訊處製作；財團法人民間司法改革基金會備份。
